# 如何确定企业合并类型？

提问人：liubin988513 时间：2012-07-01 15:43:36
持股40%不代表b公司并未控制a公司，

回答人：chenyiwei
另外还要关注的问题是：当初的持股比例下降和后续的股权转让是否为linked transactions。